臺灣雲林地方法院民事判決　九十三年度簡上字第一四號
　　上　訴　人　　甲○○
　　訴訟代理人　　林俊欽律師
　　複　代理人　　林再輝律師
　　被上訴人　　　乙○○
　　訴訟代理人　　丙○○
右當事人間請求給付借款事件，上訴人對於中華民國九十三年二月六日本院虎尾簡易
庭九十二年度虎簡字第二三二號第一審判決提起上訴，關於假執行之上訴部分於九十
三年四月二十一日言詞辯論終結，本院判決如左：
    主  文
上訴人關於假執行之上訴駁回。
原判決所命給付，上訴人如以新台幣伍拾萬元為被上訴人預供擔保，得免為假執行。
    事  實
甲、上訴人方面：
一、聲明：求為判決：(一)原判決關於假執行之宣告廢棄。(二)上訴人願供擔保，請
    准宣告免為假執行。
二、陳述：兩造間請求給付借款事件，原審判命上訴人給付被上訴人新台幣  (下同)
    五十萬元及自民國八十六年五月二日起至清償日止按週年利率百分之五計算之利
    息，並依職權宣告被上訴人以十五萬元供擔保後得假執行，被上訴人於供擔保後
    ，已聲請臺灣板橋地方法院以九十三年度執字第九一一三號查封上訴人所有坐落
    台北縣中和市○○段五九四地號土地所有權應有部分十萬分之七百七十四及其地
    上二九一八建號建物，且訂於九十三年五月二十一日下午三時進行第一次拍賣。
    查被上訴人名下並無任何財產足供日後賠償之用，上訴人因該假執行勢將遭受不
    能回復之損害，原審為假執行之宣告顯有不當。又法院得依聲請宣告預供擔保而
    免為假執行，民事訴訟法第三百九十二條第二項定有明文，本件上訴人關於假執
    行之上訴，如受不利之判決，上訴人願供擔保，請准宣告免為假執行。
三、證據：提出臺灣板橋地方法院民事執行處九十三年四月七日板院通九十三執正字
    第九一一三號通知一件為證。
乙、被上訴人方面：
一、聲明：求為判決如主文一項所示。
二、陳述：原審所為本案判決並無不當，其依職權所為假執行之宣告於法亦無不合，
    上訴人關於假執行之上訴，為無理由，應予駁回。
    理  由
一、本件被上訴人主張兩造間有消費借貸之法律關係，於原審起訴請求判命上訴人返
    還借款五十萬元，並給付自八十六年五月二日起至清償日止按週年利率百分之五
    計算之利息，原審為被上訴人全部勝訴之判決，並依職權宣告被上訴人以十五萬
    元供擔保後得假執行。被上訴人不服原審所為判決，依法提起上訴，並聲請就關
    於假執行之上訴先為辯論及裁判，依民事訴訟法第四百三十六條之一第三項準用
    同法第四百五十五條規定，並無不合，合先敘明。
二、按依當事人聲請，就關於假執行之上訴先為辯論及裁判，第二審法院所得辯論及
    裁判者，僅為第一審法院適用或未適用民事訴訟法第三百八十九條至第三百九十
    二條之規定是否不當而已，就本案判決之當否尚未至辯論及裁判之階段，亦即係
    在暫認原判決關於本案部分為正當之前提下，辯論及裁判關於假執行部分之判決
    是否正當。又所命給付之金額或價額未逾新台幣五十萬元之判決，法院應依職權
    宣告假執行；法院得宣告非經原告預供擔保，不得為假執行，民事訴訟法第三百
    八十九條第一項第五款及第三百九十二條第一項定有明文。經查本件兩造間請求
    給付借款事件，其訴訟標的金額未逾五十萬元，原審判命上訴人給付被上訴人之
    金額亦未逾五十萬元  (不包括利息及訴訟費用)，且上訴人並未依民事訴訟法第
    三百九十一條第一項規定，提出可供即時調查之證據以釋明因假執行恐受不能回
    復之損害，則原審依職權為前述附條件之假執行宣告，於法自無不合。上訴人指
    摘原判決關於假執行之宣告為不當，求予廢棄，揆諸前開說明，非有理由，應予
    駁回。
三、法院得依聲請或依職權，宣告被告預供擔保，或將請求標的物提存而免為假執行
    ；依前項規定預供擔保或提存而免為假執行，應於執行標的物拍定、變賣或物之
    交付前為之，民事訴訟法第三百九十二條第二項及第三項設有明文。本件被上訴
    人依原審所為假執行判決，聲請強制執行上訴人所有坐落台北縣中和市○○段五
    九四地號土地所有權應有部分十萬分之七百七十四及其地上二九一八建號建物，
    訂於九十三年五月二十一日下午三時進行第一次拍賣，業據上訴人提出臺灣板橋
    地方法院民事執行處九十三年四月七日板院通九十三執正字第九一一三號通知一
    件為證，並為被上訴人所不爭執，上訴人在該執行標的物拍定前，聲請預供擔保
    免為執假行，於法並無不合，爰酌定相當之擔保金額准許之。
四、據上論結，本件上訴為無理由，依民事訴訟法第四百三十六條之一第三項、第四
    百四十九條第一項、第三百九十條第二項，判決如主文。
中　　　華　　　民　　　國　　九十三　　年　　　四　　　月　　二十八　　日
                            臺灣雲林地方法院民事第一庭
~B審判長法官　蕭守田
~B法　　　官　鍾貴堯
~B法　　　官　春生
右為正本係照原本作成。
本件不得上訴。
中　　　華　　　民　　　國　　九十三　　年　　　四　　　月　　二十八　　日
~B法院書記官　張雅如
